# 非同一控制下企业合并，变更投资对价

提问人：youaidi 时间：2018-03-09 17:13:46
请教陈老师和论坛里的各位大神，甲企业收购乙企业100%股权，非同一控制下企业合并，对价是 1000 万，产生商誉 200 万。 1 年后，甲乙约定减少对价 100 万，且甲收到了 100 万。请问这种情形下，长投和商誉该怎么处理。

回答人：chenyiwei
"1年后，甲乙约定减少对价 100 万"的原因是什么？导致对价变动的原因是否在购买日已存在？如果是常见的业绩补偿调整，则应按或有对价处理，不应直接调整投资成本和商誉。